【裁判字號】    88,簡抗,26
【裁判日期】    890120
【裁判案由】    確認永久界址
【裁判全文】
臺灣板橋地方法院民事裁定  八十八年度簡抗字第二十六號
    抗  告  人  甲○○
                乙○○
    相  對  人  丙○○
右當事人間請求確認永久界址事件，抗告人對於中華民國八十八年五月十一日本院板
橋簡易庭八十七年度板簡字第二五○九號裁定提起抗告，本院裁定如左：
    主      文
抗告駁回。
抗告費用由抗告人負擔。
    理      由
一、抗告意旨略以：鈞院八十二年度板簡字第七一六民事判決，業經鈞院八十三年度
    簡上字第八三號判決「原判決廢棄」而失其效力；從而本件原審以本案與鈞院八
    十二年度板簡字第七一六號係同一案件，已有確定終局判決，不得更行起訴為由
    ，裁定駁回抗告人第一審之訴，自屬違背法定，為此提起本件抗告等語。
二、按訴訟標的於確定之終局判決中經裁判者，當事人不得就該法律關係更行起訴，
    民事訴訟法第四百零一條第一項定有明文；又原告之訴，其訴訟標的為確定判決
    之效力所及者，法院應以裁定駁回之，同法第二百四十九條第一項第七款定有明
    文。
三、查抗告人於原審起訴請求確認抗告人共有坐落臺北縣樹林鎮○○○段山子腳小段
    第二四地號（重測後為臺北縣樹林鎮○○段第一三一地號）土地，與相對人所有
    坐落臺北縣樹林鎮○○○段山子腳小段第一五－二○地號（重測後為臺北縣樹林
    鎮○○段第一三二地號）土地，應以相對人所有門牌號碼臺北縣樹林鎮鎮○街三
    二一號房屋之共同壁中心為經界，其訴訟標的之法律關係，業經本院板橋簡易庭
    於八十三年四月十一日以八十二年度板簡字第七一六號判決確認系爭之上開二筆
    土地，應以該判決附圖所示Ｃ點至Ｄ點之直線為經界，抗告人不服提起上訴後，
    復經本院於八十四年十一月二十日以八十三年度簡上自第八五號駁回上訴，嗣又
    經本院於八十六年五月十四日以八十五年度再簡上字第二號判決駁回抗告人所提
    再審之訴而確定，此經本院調閱前開案件卷證查明無訛，揆諸上開規定，抗告人
    自不得就同一法律關係重行起訴。原審據此裁定駁回抗告人第一審之訴，於法並
    無不合，抗告人指摘本院板橋簡易庭八十二年度板簡字第七一六號判決業經本院
    八十三年度簡上字第八三號判決廢棄，原審仍據以裁定駁回抗告人第一審之訴顯
    屬違背法令云云，容有誤會，其抗告不能認為有理由，應予駁回。
三、依民事訴訟法第四百九十二條第二項、第九十五條、第八十五條第二項，裁定如
    主文。
中      華      民      國    八十九    年      一      月    二十    日
                                  臺灣板橋地方法院民事第三庭
~B法      官  許月珍
右正本證明與原本無異。
如不服本裁定應於送達後十日內向本院提出抗告狀。
中      華      民      國    八十九    年      一      月     二十     日
~B法院書記官  吳柏慶


司法院資訊處製作；財團法人民間司法改革基金會備份。
